Config:
  hfst:
    Gen: ../../../src/generator-gt-norm.hfst
    Morph: ../../../src/analyser-gt-norm.hfst
  xerox:
    Gen: ../../../src/generator-gt-norm.xfst
    Morph: ../../../src/analyser-gt-norm.xfst
    App: lookup

Tests:

  Verb - níihl - ENGLISH : # CLASS_IIHL_STEM_3

     níihl+V+Interr+Past: néelaa
     níihl+V+Indir+Past: néelaan
     níihl+V+Rel+Evid: néelaas
     níihl+V+Past+NonFact: néelaa.ang
     níihl+V+Cert+Pres: néelʼahlanggang
     níihl+V+Cert+Past: néelʼahlanggan
     níihl+V+Cert+Past+Hab: néelʼahlanggiinii
     níihl+V+Cert+Rel: néelʼahlans
     níihl+V+Ints+Past: néelaaʼahlang
     níihl+V+Cont: néelaaʼahlanggaa
     níihl+V+Ctfact+Pres: néelaaʼahlanggang
     níihl+V+Rflx: néelʼahl

